臺灣雲林地方法院刑事判決　　　　　　　　　　　　　　九十年度訴字第四九一號
　　公　訴　人　臺灣雲林地方法院檢察署檢察官
　　被　　　告　丙○○
右列被告因違反槍砲彈藥刀械管制條例案件，經檢察官提起公訴（九十年度偵緝字第
一三八號），本院判決如左：
    主  文
丙○○未經許可，持有可發射子彈具有殺傷力之改造手槍，處有期徒刑壹年肆月，併
科罰金新臺幣伍萬元。罰金如易服勞役，以新臺幣玖佰元即銀元參佰元折算壹日。扣
案之仿ＢＥＲＥＴＴＡ廠改造九二手槍壹支（槍枝管制編號0000000000號
）沒收。
    事  實
一、丙○○明知可發射子彈具有殺傷力之仿ＢＥＲＥＴＴＡ廠改造九二手槍一支（槍
    枝管制編號0000000000號），係槍砲彈藥刀械管制條例所管制之槍砲
    ，非經主管機關許可，不得持有，竟於民國（下同）九十年九月初某日起，在雲
    林縣斗南鎮○○里○○○街二五號十一樓之三租屋處，未經許可，無故持有上述
    改造手槍。嗣因警方偵辦李志超、丁○○、吳信德等人涉嫌行使偽造紙幣及施用
    毒品等案件時，發現吳信德之兄甲○○及丙○○均有施用毒品習慣，於九十年九
    月十六日下午一時五十分許，由甲○○帶同警員至丙○○上開租屋處實施搜索時
    ，當場查獲上開手槍一支，及不具有殺傷力之改造子彈彈殼二顆（此部分經檢察
    官於起訴書內敘明不另為不起訴處分）、通槍器具一組、槍枝保養油一瓶及毛巾
    一條。
二、案經雲林縣警察局斗六分局報告臺灣雲林地方法院檢察署檢察官偵查起訴。
    理  由
一、右揭犯罪事實，業據被告丙○○於本院審理時坦白承認，核與證人即查獲警員乙
    ○○於偵審中；己○○、戊○○於本院審理時，及證人甲○○於警局詢問及本院
    審理時證述之情節均相符合（見警卷第八頁、偵查卷第三一頁、本院九十一年一
    月十七日訊問筆錄）。且證人甲○○於本院審理時證稱：警方搜索被告租屋處前
    二、三日晚上，被告載我及我母親去找我弟弟吳信德時，在被告車上，看見被告
    拿一支手槍，有時放在駕駛座旁，有時放在腰際邊，印象中該手槍與本案扣押之
    手槍很相似（見本院九十一年一月十七日訊問筆錄）；證人丁○○亦證述：搜索
    前二、三日，我和吳信德在金城旅社下面等車時，遇見被告、甲○○及甲○○母
    親，當天看到被告手拿著東西，不確定是何物，後來甲○○告訴我被告手上拿的
    是手槍等語（見本院九十一年一月二十三日），互核一致。此外，並有證人乙○
    ○書寫之偵查報告一份、警員搜索時所拍攝之現場照片十八張及上開手槍一支、
    子彈二顆、通槍器具一組、槍枝保管油一瓶、毛巾一條扣案可佐。而扣押之改造
    手槍經送內政部警政署刑事警察局鑑定結果，認係仿ＢＥＲＥＴＴＡ廠半自動手
    槍製造之金屬玩具手槍換裝土造金屬槍管改造而成，機械性能良好，可擊發適用
    子彈，認具殺傷力，亦有該局九十年十月二十六日刑鑑字第二○五二○二號鑑驗
    通知書一紙在卷可稽，該把手槍自屬槍砲彈藥刀械管制條例第五條、第四條第一
    項第一款所管制，而禁止私自持有之可發射子彈具有殺傷力之槍砲。則被告持有
    可發射子彈具有殺傷力之改造手槍犯行，事證已相當明確。
二、被告雖供稱扣押之手槍係綽號「瘀青」之成年男子所寄放，但被告僅稱綽號「瘀
    青」之男子係六十七年次，住台中縣豐原市○○○○道「瘀青」之姓名及年籍資
    料。而證人黃信德於偵查中雖亦證稱認識「瘀青」之人（偵訊筆錄記載為「黑星
    」），但對於「瘀青」之姓名及手槍是否「瘀青」所交付，則不知情（見偵查卷
    第八頁）。此外，亦缺乏證據足以證明扣押之手槍確係「瘀青」之男子所寄放，
    自不能僅憑被告之陳述，即逕認該手槍係「瘀青」交付予被告，而論以寄藏之罪
    。惟被告持有改造手槍之來源如何，對於其非法持有改造手槍犯行，不生影響。
三、核被告所為，係犯槍砲彈藥刀械管制條例第十一條第四項之罪。本院審酌被告國
    中畢業，知識程度不高。曾因施用第二級毒品，被交付觀察勒戒，有被告個人基
    本資料及前案紀錄表在卷可參。警訊及偵查中雖否認犯行，但本院審理時已坦承
    犯罪，犯後態度尚稱良好等一切情狀，量處如主文所示之刑，並就併科罰金刑部
    分，諭知易服勞役之折算標準。
四、上開扣押之手槍一支，係違禁物，已如前述，應依刑法第三十八條第一項第一款
    規定，宣告沒收之。至於改造子彈彈殼二顆，一顆係土造金屬彈殼；一顆係土造
    子彈（具直徑約八．八ＭＭ之金屬彈頭），經實際試射，無法擊發，認不具殺傷
    力，有內政部警政署刑事警察局上開鑑驗通知書在卷可按，並非違禁物；另通槍
    器具一組、槍枝保養油一瓶及毛巾一條，均非供犯罪所用或供犯罪預備之物，故
    不併予宣告沒收。
五、又被告行為後，槍砲彈藥刀械管制條例第十九條業經修正刪除，並自同年月十六
    日生效，依刑法第二條第一項前段規定，應適用修正後之法律，不得依舊法諭知
    強制工作之保安處分，附此敘明。
六、據上論斷，應依刑事訴訟法第二百九十九條第一項前段、槍砲彈藥刀械管制條例
    第十一條第四項，刑法第十一條前段、第四十二條第二項、第三十八條第一項第
    一款、第二條第一項前段，罰金罰鍰提高標準條例第二條，判如主文。
本案經檢察官謝奇孟到庭執行職務。
中      華      民      國    九十一    年      二      月    二十二    日
                                         臺灣雲林地方法院刑事第一庭
                                             審判長法官  康  樹  正
                                                   法官  廖  國  勝
                                                   法官  蔡  碧  蓉
右正本證明與原本無異。
如不服本判決，應於判決送達後十日內向本院提出上訴狀( 應附繕本 )。
                                                 書記官  陳  善  永
中      華      民      國    九十一    年      二      月    二十二    日
附錄本案論罪科刑法條
槍砲彈藥刀械管制條例第十一條
未經許可，製造、販賣或運輸第四條第一項第一款所稱其他可發射金屬或子彈具有殺
傷力之各式槍砲者，處五年以上有期徒刑，併科新臺幣一千萬元以下罰金。
未經許可，轉讓、出租或出借前項所列槍砲者，處三年以上十年以下有期徒刑，併科
新臺幣七百萬元以下罰金。
意圖供自己或他人犯罪之用，而犯前二項之罪者，處無期徒刑或七年以上有期徒刑，
併科新臺幣一千萬元以下罰金。
未經許可，持有、寄藏或意圖販賣而陳列第一項所列槍砲者，處一年以上七年以下有
期徒刑，併科新臺幣七百萬元以下罰金。
第一項至第三項之未遂犯罰之。
